# 收入经济利益不能可靠流入企业情况如何处理

提问人：rainy418 时间：2012-04-18 13:16:46
A企业销售 100 万元货物给B企业，成本 80 万元虽确定款项短期内收回可能性很小，但是因为客户关系维护等其他原因仍然发货。这种情况下如何做分录呢？是否应该确认收入 100 万元？

回答人：chenyiwei
收入确认的基本条件是“相关的经济利益很可能流入企业”，因此，在不能确定相关经济利益是否很可能流入企业的情况下，不应确认收入，只能将发出商品按成本转入“发出商品”科目，并在期末进行减值测试。

提问人：rainy418 时间：2012-04-18 16:48:06
回复 chenyiwei 的帖子
但是这种情况下要记应收账款吗？如果要记应收账款的话借贷两方就平不了了。

回答人：chenyiwei
不确认应收帐款。因为此时尚不确定与应收帐款相关的未来经济利益是否很可能流入本企业。

提问人：zengfengxia 时间：2012-04-18 20:30:02
回复 chenyiwei 的帖子
陈版，我理解，货已发出，相关风险报酬已经转移，继续确认为本公司存货是否不再恰当？可否结转销售成本，按预计可以收到的最佳估计金额确认销售收入？

回答人：chenyiwei
不恰当，预计可收回性和可收回金额都存在较大的不确定性。

提问人：yuan7256308 时间：2017-03-01 23:11:11
陈版，您好，那么在此种情况下，那是否产生了纳税义务呢？

回答人：chenyiwei
纳税义务的发生根据增值税和所得税的相关规定确定，不同税种可能存在差异，请查阅增值税纳税义务发生时间的相关规定，以及国税函[2008]875号文等。

提问人：yuan7256308 时间：2017-03-02 08:53:38
陈版，您好，货已发出，对方以质量纠纷为由拒不付款也不退货，于是企业这边起诉，根据增值税纳税义务发生时间的相关规定，这个是否可以判断没有收讫销售款项凭据，没有发生纳税义务？

回答人：chenyiwei
我理解不可以。纳税义务在发货或者开票时已经发生，建议与税务专业人士确认。